【裁判字號】    92,上訴,3272
【裁判日期】    921021
【裁判案由】    毒品危害防制條例
【裁判全文】
臺灣高等法院刑事判決                          九十二年度上訴字第三二七二號
    上  訴  人  臺灣板橋地方法院檢察署檢察官
    被      告  甲○○
右上訴人因被告違反毒品危害防制條例案件，不服臺灣板橋地方法院九十二年度訴字
第一五０三號，中華民國九十二年七月二十五日第一審判決（起訴案號：臺灣板橋地
方法院檢察署九十二年度毒偵字第七四二、一一四五、一五０四，併辦案號：同署九
十二年毒偵字第二四七九號）提起上訴，本院判決如左：
    主  文
原判決撤銷。
甲○○連續施用第一級毒品，累犯，處有期徒刑壹年，扣案之海洛因共淨重壹點壹
公克沒收銷燬之，注射針筒貳支沒收；又連續施用第二級毒品，累犯，處有期徒刑柒
月，扣案之安非他命淨重零點貳公克沒收銷燬之；應執行有期徒刑壹年肆月，扣案之
海洛因共淨重壹點壹公克、安非他命淨重零點貳公克均沒收銷燬之，注射針筒貳支
沒收。
    事  實
一、甲○○前於民國（下同）八十九年間因違反毒品危害防制條例案件，經臺灣板橋
    地方法院分別判處有期徒刑七月、五月，應執行有期徒刑十一月，上訴本院駁回
    確定，縮刑期滿日期為九十一年九月三十日。猶不知悔改，前因施用毒品案件，
    經臺灣板橋地方法院以八十七年度毒聲字第三五七三號裁定送觀察、勒戒，認無
    繼續施用毒品之傾向，而由台灣板橋地方法院檢察署檢察官於八十九年七月一日
    以八十九年度毒偵緝字第七００號為不起訴處分確定。嗣又基於概括之犯意，自
    八十九年八月上旬起至同年月三十一日止，先後在台北縣三峽鎮○○街二十七巷
    八號四樓之三居所，分別施用第一級毒品海洛因與第二級毒品安非他命多次，經
    台灣板橋地方法院檢察署檢察官提起公訴，並經臺灣板橋地方法院以八十九年度
    訴字第一八七一號判處有期徒刑十一月確定，強制戒治部分，則於九十年九月十
    八日戒治期滿。惟甲○○仍不知戒絕惡習，竟基於概括之犯意，自九十二年二月
    十四日起至同年六月間某日止【九十二年二月十四日下午五時五十分許（起訴書
    誤為十二時許）、同年三月二十七日零時三十分許及四月三十日九時五十分許為
    警查獲採尿回溯二十六小時內，及六月間某日某時許】，先後在台北縣三峽鎮○
    ○街五十九巷二十四號租屋處及不詳地點，將第一級毒品海洛因羼入香煙內，或
    以注射針筒摻入清水混合後，注射身體等方式，施用第一級毒品海洛因多次；又
    另行基於概括之犯意，先後於九十二年二月十四日十二時許、同年三月二十七日
    零時三十分許及四月三十日九時五十分許為警查獲採尿前回溯九十六小時內之某
    時，在不詳地點，施用第二級毒品安非他命多次。嗣於九十二年二月十四日下午
    五時五十五分許（起訴書誤為十二時許），經警在台北縣三峽鎮○○路○段二０
    三號前查獲，並扣得其所有安非他命淨重０‧二公克），又於同年三月二十六日
    晚十時三十分許，在台北縣三峽鎮○○路十二之一號前為警查獲，並扣得其所有
    海洛因（查獲時重量不詳，經檢驗剩餘淨重０‧一一公克）；復於同年四月三十
    日下午二時四十分許回溯九十六小時內，在不詳地點施用第二級毒品安非他命一
    次，嗣於同日上午九時五十分許，經警在台北縣鶯歌鎮○○路二二八號玉山旅社
    三０一室查獲，並扣得其所有海洛因（查獲時重量不詳，經檢驗剩餘淨重一‧０
    二公克）及其所有供施用毒品所用之注射針筒二支（起訴書誤為一支）。
二、案經台北縣警察局三峽分局及桃園縣警察局桃園分局先後報請台灣板橋地方法院
    檢察署檢察官偵查起訴。
    理  由
一、訊據被告甲○○對於上述時、地施用第一級毒品海洛因之事實供承不諱；惟矢口
    否認有施用第二級毒品安非他命之犯行，並辯稱：可能係朋友施用安非他命，伊
    在旁誤吸到云云。經查：被告為警查獲時所採集之尿液檢體，經分別送往台灣檢
    驗科技股份有限公司及昭信科技顧問股份有限公司檢驗之結果，有安非他命與海
    洛因代謝物嗎啡陽性之反應，分別有該公司濫用藥物尿液檢驗報告共三紙在卷可
    稽，並有如事實欄所載之物扣案可資佐證。又查扣之白粉，亦送往法務部調查局
    鑑定為毒品海洛因，有該局鑑定通知書二紙附可佐。按甲基安非他命經口服投與
    後約百分之七十於二十四小時內自尿中排出，約百分之九十於九十六小時內自尿
    中排出，由於目前國內尿液中甲基安非他命之檢驗僅為鑑定其是否呈陽性反應尚
    未定其含量，且甲基安非他命成分之檢出與其投與方式、投與量、個人體質、採
    尿時間與檢測儀器之精密度等諸多因素有關，因此僅憑尿液中呈安非他命陽性反
    應，並無法確實推算吸食時間距採集時間之長短，惟依上述資料推斷，最長可能
    不會超過四日亦即九十六小時，有行政院衛生署藥物食品檢驗局八十一年二月八
    日（81）藥檢壹字第００一一五六號函影本附卷可佐。被告所辯係誤吸到他人所
    施用之安非他命乙節，依法務部調查局檢驗煙毒經驗研判，若非共處於空間狹小
    之密閉，並故意大量吸入氣體，不致於尿液中代謝出煙毒反應，有該局八十二年
    十月一日（82）陸（一）八二０九二七一二號函影本附卷可參。是依上開函示之
    說明，被告所辯未施用安非他命云云，顯係飾卸之詞，不足採信。
二、被告甲○○前因施用毒品案件，經原審法院以八十七年度毒聲字第三五七三號裁
    定送觀察、勒戒，認無繼續施用毒品之傾向，而由台灣板橋地方法院檢察署檢察
    官於八十九年七月一日以八十九年度毒偵緝字第七００號為不起訴處分確定。嗣
    又再施用毒品案件，除經台灣板橋地方法院檢察署檢察官提起公訴，並經原審法
    院以八十九年度訴字第一八七一號判處有期徒刑十一月確定外，另強制戒治部分
    ，則於九十年九月十八日戒治期滿。有上開刑事判決正本及本院被告全國前案紀
    錄表在卷足憑。罪證明確，被告犯行洵堪認定。
三、核被告所為，係犯毒品危害防制條例第十條第一項施用第一級毒品與同條第二項
    施用第二級毒品之二罪。又被告非法持有第一級毒品與第二級毒品安非他命之低
    度行為，已分別為其施用之高度行為所吸收，皆不另論罪。被告先後多次施用第
    一級毒品、第二級毒品之行為，均時間密接，且各犯罪構成要件相同，顯係基於
    概括之犯意反覆為之，為連續犯，應依刑法第五十六條規定，論以一罪，並加重
    其刑。再被告所犯上開二罪間，罪名互異、犯意各別，應分論併罰。併辦所指被
    告在九十二年六月間某日，施用第一級毒品部分，及四月三十日下午二時四十分
    回溯九十六小時內施用第二級毒品安非他命部分雖未經檢察官送併辦【此由台灣
    檢驗科技股份有限公司九十二年五月十三日濫用藥物尿液檢驗報告書一紙在卷可
    稽，（其內載被告於同年五月七日送驗之尿液檢體呈安非他命類及鴉片類檢驗結
    果均呈陽性）】，固均未據起訴，惟此部份與已起訴部分間，有連續犯關係，屬
    裁判上一罪，為起訴效力所及，本院自應併予審理。又被告前於八十九年間因違
    反毒品危害防制條例案件，經原審法院分別判處有期徒刑七月、五月，應執行有
    期徒刑十一月，上訴本院駁回確定，縮刑期滿日期為九十一年九月三十日，此有
    本院被告全國前案紀錄表在卷可徵。其於有期徒刑執行完畢後五年內再犯有期徒
    刑以上刑之二罪，均為累犯，皆應各遞加重其刑。
四、原審以被告罪證明確，據以論罪科刑，固非無見，惟查前開檢察官移送併辦部分
    及未經送併辦之吸用第二級毒品安非他命部分，原審未及審酌，尚有未洽。檢察
    官指摘原判決不當，為有理由，自應由本院將原判決撤銷改判。爰審酌被告前有
    多次施用毒品前科，經觀察、勒戒、強制戒治後，均不能戒除毒癮，顯見其無戒
    絕之決心，及其犯罪手段、所生危害程度非鉅、及犯罪後坦認部分犯行之態度等
    一切情狀，量處如主文第二項所示之刑，並依法定其應執行之刑，以示懲儆。至
    扣案之海洛因共淨重一‧一三公克及安非他命淨重０‧二公克，應依毒品危害防
    制條例第十八條第一項前段之規定諭知沒收銷燬之，而注射針筒二支，係屬被告
    所有且供施用海洛因之用，業經被告供明在卷，亦應依法宣告沒收。又扣案之海
    洛因經送往法務部調查局檢驗取樣用罄部分，因已用罄滅失，自無庸再為沒收銷
    燬之諭，附此說明。
據上論斷，應依刑事訴訟法第三百六十九條第一項前段、第三百六十四條、第二百九
十九條第一項前段，毒品危害防制條例第十條第第一項、二項、第十八條第一項前段
，刑法第十一條前段、第五十六條、第四十七條、第三十八條第一項第二款、第五十
一條第五款、第九款，判決如主文。
本案經檢察官郭弘佑到庭執行職務。
中      華      民      國    九十二    年      十      月    二十一    日
                              臺灣高等法院刑事第十一庭
                                  審判長法  官  楊  照  男
                                        法  官  王  詠  寰
                                        法  官  陳  炳  彰
右正本證明與原本無異。
如不服本判決，應於收受送達後十日內向本院提出上訴書狀，其未敘述上訴之理由者
並得於提起上訴後十日內向本院補提理由書（均須按他造當事人之人數附繕本）。
                                        書記官  沈  秀  容
中      華      民      國    九十二    年      十      月    二十三    日
附錄：本判決論罪科刑法條全文
毒品危害防制條例第十條
施用第一級毒品者，處六月以上五年以下有期徒刑。
施用第二級毒品者，處三年以下有期徒刑。


司法院資訊處製作；財團法人民間司法改革基金會備份。
